---
title: "Modifiez vos données dans R"
author: Marie VAUGOYEAU
format:
  html:
    toc: true
    footer: "Cours OpenClassRoom - Formatez vos données à l’aide de R"
editor: visual
execute:
  echo: true
  error: true
  warning: true
  message: true
---

*Ce support est à remplir en suivant le cours Initiez vous à R pour l'analyse de données - Partie 2 : Formatez vous données à l'aide de R*

# Modifiez les données contenues dans une table

A partir du tableau de données de la représentation des femmes dans les entreprises du groupes EDF

```{r}

```

Sélection des colonnes en français.

```{r}

```

Afficher une seule ligne

```{r}

```

Afficher plusieurs lignes

```{r}

```

# Modifiez du texte dans R

Nous repartons du texte importé sur le site [Kering Foundation](https://www.keringfoundation.org/fr/).

```{r}

```

# Modifiez une image dans R

## changer le format

Convertir en `PNG`

```{r}


```

## Sélectionnez une partie de l'image

```{r}

```

## Lire du texte dans une image

```{r}


```

## Incliner une image

```{r}

```
